【裁判字號】    96,訴,4745
【裁判日期】    970827
【裁判案由】    妨害投票
【裁判全文】
臺灣高雄地方法院刑事判決              96年度訴字第4745號
公  訴  人  臺灣高雄地方法院檢察署檢察官
被      告  寅○○○
            卯○○○
            丑○○
            子○○
            癸○○
            丁○○
            庚○○
            辰○○
            己○○
            戊○○
            甲○○
            壬○○
            丙○○
            乙○○
共      同
選任辯護人  謝嘉順律師
上列被告因妨害投票案件，經檢察官提起公訴（95年度選偵字第
95號），本院判決如下：
    主  文
寅○○○、卯○○○、丑○○、癸○○、丁○○、庚○○、辰○○、己○○、戊○○、甲○○、壬○○、丙○○共同以非法之方
法，使投票發生不正確之結果，各處有期徒刑伍月，如易科罰金
，以銀元參佰元即新臺幣玖佰元折算壹日。
子○○、乙○○無罪。
    事  實
一、卯○○○、丑○○、癸○○、庚○○、辰○○、己○○、戊○○、壬○○、丙○○等人（下稱卯○○○等9 人），明知
    渠等並未以附表所示之高雄縣甲仙鄉戶籍地為住所，仍分別
    與附表所示高雄鄉甲仙鄉戶籍地之戶長或屋主寅○○○、丁○○、甲○○等人基於使投票發生不正確結果之犯意聯絡，
    由寅○○○等3 人提供附表所示之高雄縣甲仙鄉處所，卯○○○等人則親自或委請卯○○○、丁○○、甲○○及潘建雄
    ，於附表所示時間前往高雄縣甲仙鄉戶政事務所，自附表所
    示之原戶籍地遷往寅○○○等3 人提供之高雄縣甲仙鄉處所
    （住址詳如附表所載），使該戶政事務所承辦人將此遷移事
    項登載於戶籍登記簿上，而以此形式上將戶籍遷移至選舉區
    ，實際並未居住於設籍處（即俗稱幽靈人口）之方式，迨設
    籍滿4 個月後取得高雄縣第15屆甲仙鄉鄉長選舉之投票權並
    編入高雄縣甲仙鄉第15屆鄉長選舉選舉人名冊，且經公告確
    定，上開共12人旋於94年12月3 日前往投開票所領票並投票
    選舉甲仙鄉鄉長，使該屆甲仙鄉鄉長選舉之投票發生不正確
    之結果，致甲仙鄉鄉長候選人劉建芳以3,437 票當選，另一
    候選人李嘉治得票2,308 票落選。
二、案經臺灣高雄地方法院檢察署檢察官偵查起訴。
    理  由
壹、證據能力之審酌：
(一)按「被告以外之人於審判外之言詞或書面陳述，除法律有規
    定者外，不得作為證據。」刑事訴訟法第159 條第1 項固定
    有明文。惟按「被告以外之人於審判外之陳述，雖不符前4
    條之規定，而經當事人於審判程序同意作為證據，法院審酌
    該言詞陳述或書面陳述作成時之情況，認為適當者，亦得為
    證據。當事人、代理人或辯護人於法院調查證據時，知有第
    159 條第1 項不得為證據之情形，而未於言詞辯論終結前聲
    明異議者，視為有前項之同意。」刑事訴訟法第159 條之5
    亦規定甚明。本件高雄縣戶政事務所會辦（查）單、劉建成
    之診斷證明書，雖均屬被告以外之人於審判外之言詞或書面
    陳述，惟被告於本院調查證據時，知有上情而未於言詞辯論
    終結前聲明異議，本院審酌該等陳述或係戶政機關人員依法
    訪查而做成，或係醫護人員依其專業所為之診斷證明，並無
    何違法不當之處，亦無不足採信之情況，認以之做為證據，
    應屬適當，該等陳述應有證據能力。
(二)本件卷附之國有林地租賃契約書、各被告戶籍資料、遷入戶
    籍登記申請書、高雄縣選舉委員會95年2 月13日高縣選四字
    第09511600163 號函附之第15屆甲仙鄉鄉長選舉各投開票所
    發票用選舉人名冊正本、投開票結果統計表及選舉結果清冊
    等證據，均屬書證，並無傳聞法則之適用，亦無其他不得做
    為證據之事由，自有證據能力。
貳、有罪部分
一、訊據被告卯○○○等9 人固坦認曾於附表所示之時間，將戶
    籍遷至如附表所示之寅○○○等3 人之住處，然矢口否認有
    何使投票發生不正確結果之犯行。被告寅○○○、卯○○○
    、丑○○、癸○○辯稱：係因寅○○○之夫劉建成罹患疾病
    乏人照顧，乃請卯○○○、丑○○、癸○○搬回甲仙鄉照顧
    ，劉建成死亡後，渠等便遷走云云。被告丁○○、庚○○、
    辰○○、己○○、戊○○則辯稱：被告庚○○、辰○○係夫
    婦，因積欠卡債遭人催討，欲將戶籍遷回辰○○之父潘健榮
    於甲仙鄉之住處，因潘健榮擔心其原本領取之低收入戶津貼
    將因此遭取消，乃禁止渠等遷入，渠等只好改遷入被告丁○○之住處；另被告己○○、徐碩志係因無法尋得工作，欲藉
    由政府擴大就業方案在甲仙鄉實施之計畫做臨時工，才將戶
    籍遷回甲仙鄉云云。被告甲○○、丙○○、壬○○、乙○○
    則辯稱：因甲○○之父林玉祺即將死亡，為方便辦理繼承，
    故請壬○○、丙○○將戶籍遷回甲仙鄉云云。
二、經查：
(一)被告卯○○○等9 人固坦認曾於附表所示之時間，將戶籍遷
    至如附表所示之寅○○○等3 人之住處，並曾於於94年12月
    3 日前往投開票所領票並投票選舉甲仙鄉鄉長等情，業據全
    體被告坦承不諱，並有戶籍資料、遷入戶籍登記申請書、高
    雄縣選舉委員會95年2 月13日高縣選四字第09511600163 號
    函附之第15屆甲仙鄉鄉長選舉各投開票所發票用選舉人名冊
    正本、投開票結果統計表及選舉結果清冊等在卷可稽（分見
    資料B 卷第37至40頁、第134 至140 頁、第410 至第416 頁
    ，高雄地方法院檢察署94選他字第159 號卷宗第14頁以下）
    ，均堪以認定。
(二)被告寅○○○、卯○○○、丑○○、癸○○等人雖辯稱被告
    寅○○○之夫劉建成（即被告卯○○○之公公、被告丑○○
    、癸○○之祖父）生病需人照顧，被告寅○○○才請被告卯
    ○○○、丑○○、癸○○等人將戶籍遷回甲仙鄉以便就近照
    顧，並做繼承準備云云。然查：劉建成確係於94年9 月22日
    因病過世，有診斷證明書、死亡證明書存卷可查（見本院卷
    二第54頁以下），固堪認定。然照顧病人重在實際陪伴照顧
    ，與戶籍之遷移無關，繼承則係基於親屬關係而生之結果，
    更無須將戶籍遷移，渠等所辯顯屬無據。又被告卯○○○當
    時在和春工專福利社工作，被告劉威停就讀樹德大學，被告
    癸○○就讀高美護校，有高雄縣戶政事務所會辦單附卷可按
    （見資料A 卷第33頁），而和春工專位於高雄縣大寮鄉、樹
    德大學則在高雄縣燕巢鄉、高美護校則位於高雄縣美濃鎮，
    均不在高雄縣甲仙鄉，渠等平日應無居住於高雄縣甲仙鄉之
    可能。況檢察官詢問渠等在該處居住之情形，被告寅○○○
    稱其住在2 樓中間的房間；被告卯○○○則稱被告寅○○○
    住在1 樓，其住在2 樓第1 間房間，被告丑○○住在2 樓第
    4 間房間；被告丑○○稱其住在2 樓中間的房間；被告癸○○稱被告丑○○住在2 樓第2 間房間（詳參同上署94選他字
    第129 號卷宗第28頁以下），渠等所述差異甚大，更足見並
    無實際居住之事實，渠等所辯顯不可採。
(三)被告丁○○、庚○○、辰○○、己○○、徐碩志雖以前詞置
    辯。惟查：證人潘建雄、曾錦洲雖於本院審理中證稱：當時
    係被告辰○○、庚○○委託被告辰○○之伯父潘建雄至戶政
    事務所辦理戶籍之遷徙，但因被告辰○○之父潘建榮反對被
    告辰○○、庚○○遷入而作罷，於徵得被告丁○○之同意後
    改遷入被告丁○○之住所云云（見本院97年7 月30日審判筆
    錄第5 頁以下）。然潘建榮係自93年1 月開始領取中低收入
    戶身心障礙者生活津貼，並於94年4 月轉領低收入戶，其所
    領取之各項津貼需核算所有子女之各項所得、財產，不能超
    過一定標準，但不因有無子女同住而不同，有高雄縣甲仙鄉
    公所97年8 月11日甲鄉社字第0970005617號函在卷可稽（見
    本院卷四第4 頁），足見潘建榮並無必要阻止被告辰○○、
    庚○○遷入其戶籍地。又被告辰○○、庚○○自陳渠等實際
    上均住在高雄縣鳳山市，因積欠卡債居無定所，只得將戶籍
    續留在被告丁○○甲仙鄉之住處等情，是渠等實際上並未居
    住於高雄縣甲仙鄉，甲仙鄉之鄉長無論由何人當選，對渠等
    之生活毫無影響，渠等卻願意花費油錢車資，自鳳山市前往
    甲仙鄉投票，實與常理有違，渠等辯稱遷戶籍至甲仙鄉與投
    票無關，實難採信。另被告己○○、徐碩志雖辯稱遷戶籍至
    甲仙係為尋找工作云云，並提出94年度多元就業開發方案資
    料、各機關雇用在地人辦理土石流及崩塌地源頭整治工程採
    購作業處理準則各1 份為據（見卷三第63頁以下），然就高
    雄縣甲仙鄉當時究竟有何種擴大就業計畫或水土保持工程正
    在進行，可藉由遷移戶籍而找得工作，均未能提出說明。且
    被告己○○於偵訊中陳稱：本來住在鳳山，為了到甲仙鄉公
    所當臨時工才將戶籍遷到被告丁○○處，其在甲仙鄉公所擔
    任2 個月臨時工，後來工作結束即於94年12月搬回鳳山市云
    云。另被告徐碩志則於偵訊中供稱：其本來住在鳳山市，因
    為要找工作才將戶籍遷到被告丁○○處，但實際上仍住在鳳
    山，被告己○○與其情況相同，後來2 人均未找到工作所以
    又將戶籍遷回戶籍地云云。就渠等是否曾在甲仙鄉工作，所
    述尚有齟齬。又參酌渠等前開供述，渠等實際上均非定居於
    高雄縣甲仙鄉，何以不辭辛勞特地返回甲仙鄉投票？是渠等
    辯稱為找工作才將戶籍遷至高雄縣甲仙鄉云云，應不足採。
(四)被告甲○○、壬○○、丙○○雖以前詞置辯。然查：被告甲○○之父林玉祺確實承租數筆國有林地，且於93年4 月29日
    死亡等情，有國有林地租賃契約書、死亡證明書附卷可考（
    見本院卷二第123 頁以下），固堪認定。惟林玉祺既早於93
    年4 月即已死亡，被告壬○○、丙○○至94年7 月始遷入戶
    籍準備繼承，時間似嫌過晚。況林玉祺為被告甲○○之父，
    即被告丙○○之祖父，林玉祺死亡後應由被告甲○○及其兄
    弟姊妹加以繼承，被告丙○○並無繼承權，更遑論僅為被告
    丙○○配偶之被告壬○○，是渠等辯稱為繼承方遷移戶籍云
    云，顯不足採。
(五)綜上所述，被告卯○○○等9 人於選前遷入戶籍至甲仙鄉並
    於鄉長選舉時前往投票，雖以前開理由加以辯解，然均難以
    採信，渠等應係虛偽遷入戶籍並投票，已足使投票發生不正
    確之結果，被告寅○○○等3 人身為戶長准許渠等遷入，與
    渠等顯有共同犯意之聯絡，本件事證明確，被告等人之犯行
    均堪以認定。
三、按行為後「法律有變更」者，適用行為時之法律，但行為後
    之法律有利於行為人者，適用最有利於行為人之法律，現行
    刑法第2 條第1 項定有明文。本條係規範行為後新舊法比較
    適用之準據法，本身並無新舊法比較之問題，應先敘明。查
    本件被告等人行為後，刑法第146 條之妨害投票罪於96年1
    月24日修正施行。而行為人虛偽遷入戶籍，實際上未居住於
    該處，目的僅在符合公職人員選舉罷免法繼續居住4 個月以
    上之規定，而投票予某一候選人，並進而投票者，即構成刑
    法第146 條之妨害投票正確罪，此向為實務所採之見解（最
    高法院92年度臺上字第5229號、第6125號、94年度臺上字第
    3657號判決意旨參照）。修正後刑法第146 條第2 項規定「
    意圖使特定候選人當選，以虛偽遷徙戶籍取得投票權而為投
    票者，亦同」，其刑度與修法前之刑法146 條第1 項規定相
    同，比較新舊法之結果，新法並非有利於被告，是本件自應
    適用修正前刑法第146 條第1 項規定論處（台灣高等法院96
    年度上訴字第48號判決參照）。
四、核被告寅○○○等人所為，均係犯96年1 月24日修正前刑法
    第146 條第1 項之妨害投票罪。被告寅○○○、卯○○○、
    丑○○、癸○○等人間；被告丁○○、庚○○、辰○○、己○○、徐碩志等人間；被告甲○○、壬○○、丙○○等人間
    ，分別有犯意聯絡及行為分擔，均為共同正犯。爰審酌被告
    等人虛偽遷移戶籍並投票，有違民主政治之精神，戕害地方
    自治之實現，所為自屬不當，犯後否認犯行，及渠等犯罪之
    動機、目的、手段等一切情狀，分別量處如主文所示之刑。
    查被告等人行為後，刑法於94年2 月2 日修正公布，於95年
    7 月1 日施行，罰金罰鍰提高標準條例第2 條則刪除，亦於
    95年7 月1 日生效，而被告行為時易科罰金之折算標準，修
    正前刑法第41條之規定為銀元1 元以上3 元以下，又修正前
    罰金罰鍰提高標準條例第2 條規定易科罰金就其原定數額提
    高為100 倍折算1 日，即銀元100 元以下300 元以下，折算
    為新臺幣後，最高得以銀元300 元即新臺幣900 元折算1 日
    ，而依修正後之刑法第41條，則係以新臺幣1000元、2000元
    或3000元折算一日，罰金罰鍰提高標準條例第2 條刪除，無
    須提高倍數，是新法最低之折算金額仍較舊法為高，兩相比
    較，自以舊法有利於被告，應適用修正前之舊法諭知易科罰
    金之折算標準。
參、無罪部分：
一、公訴意旨另略以：被告子○○、乙○○，明知渠等並未以附
    表所示之高雄縣甲仙鄉戶籍地為住所，仍分別與附表所示高
    雄鄉甲仙鄉戶籍地之戶長或屋主寅○○○、甲○○基於使投
    票發生不正確結果之犯意聯絡，由寅○○○及甲○○提供附
    表所示之高雄縣甲仙鄉處所，子○○及乙○○則委請卯○○○、甲○○，於附表所示時間前往高雄縣甲仙鄉戶政事務所
    ，自附表所示之原戶籍地遷往寅○○○等3 人提供之高雄縣
    甲仙鄉處所（住址詳如附表所載），使該戶政事務所承辦人
    將此遷移事項登載於戶籍登記簿上，而以此形式上將戶籍遷
    移至選舉區，實際並未居住於設籍處（即俗稱幽靈人口）之
    方式，迨設籍滿4 個月後取得高雄縣第15屆甲仙鄉鄉長選舉
    之投票權並編入高雄縣甲仙鄉第15屆鄉長選舉選舉人名冊，
    且經公告確定，上開被告2 人旋於94年12月3 日前往投開票
    所領票並投票選舉甲仙鄉鄉長，使該屆甲仙鄉鄉長選舉之投
    票發生不正確之結果，因認被告2 人涉犯96年1 月24日修正
    前刑法第146 條第1 項之妨害投票罪嫌。
二、按犯罪事實應依證據認定之，無證據不得認定其犯罪事實，
    刑事訴訟法第154 條第2 項定有明文。再按認定犯罪事實所
    憑之證據，雖不以直接證據為限，間接證據亦包括在內，然
    無論直接證據或間接證據，其為訴訟上之證明，須於通常一
    般之人均不致有所懷疑，而得確信其為真實之程度者，始得
    據為有罪之認定，倘其證明尚未達此一程度，而有合理之懷
    疑存在而無從使事實審法院得有罪之確信時，即應由法院為
    諭知被告無罪之判決，此觀最高法院76年台上字第4986號判
    例自明。查公訴人認被告劉一嫻、乙○○涉犯前開罪嫌，無
    非係以高雄縣戶政事務所會辦（查）單、戶籍資料、遷入戶
    籍登記申請書、高雄縣選舉委員會95年2 月13日高縣選四字
    第09511600163 號函附之第15屆甲仙鄉鄉長選舉各投開票所
    發票用選舉人名冊正本、投開票結果統計表及選舉結果清冊
    等，為其論據。
三、訊據被告子○○、乙○○固坦認曾於附表所示之時間，將戶
    籍遷至如附表所示之寅○○○等3 人之住處，然矢口否認有
    何使投票發生不正確結果之犯行。被告子○○辯稱：係因被
    告寅○○○之夫劉建成罹患疾病乏人照顧，乃與卯○○○、
    丑○○、癸○○搬回甲仙鄉照顧，劉建成死亡後，其便遷走
    ，且其曾於高雄縣牙醫師公會巡迴醫療甲仙站服務，有長期
    居住於高雄縣甲仙鄉等語。被乙○○則辯稱係因離婚，故將
    戶籍遷回甲仙鄉父親住處等語。經查：劉建成確係於94年9
    月22日因病過世，然照顧長輩及繼承財產均予遷移戶籍無涉
    ，已如前述，被告子○○此部分辯解尚不足採。惟被告子○○長期於高雄縣牙醫師公會巡迴醫療甲仙站服務，有高雄縣
    牙醫師公會巡迴醫療甲仙站在職證明書附卷可按（見本院卷
    二第55頁），被告子○○辯稱其確實有居住於高雄縣甲仙鄉
    等語，並非全無所據，尚難遽認其為俗稱之幽靈人口。另被
    告乙○○確於94年與丈夫離婚，有戶籍資料在卷可稽，而因
    離婚不能再將戶籍設於夫家，只得將戶籍遷回娘家，亦與常
    理無違，亦難確認其遷移戶籍係為投票選舉甲仙鄉長。綜上
    所述，本件之證據不足證明被告2 人確有之犯行，此外，復
    查無其他證據足使本院形成被告曾為前開犯行之確信，揆諸
    首揭法條及判例意旨，自應為無罪之諭知。
據上論斷，應依刑事訴訟法第299 條第1 項前段、第301 條，刑
法第2 條第1 項前段、第28條，96年1 月24日修正施行前刑法第
146 條第1 項，95年7 月1 日修正施行前刑法第41條第1 項前段
，廢止前罰金罰鍰提高標準條例第2 條，現行法規所定貨幣單位
折算新臺幣條例第2 條，判決如主文。
本案經檢察官辛○○到庭執行職務。
中    華    民    國    97    年    8     月    27    日
                  刑事第九庭  審判長法  官  張世賢
                                    法  官  陳建和
                                    法  官  王奕勛
以上正本證明與原本無異。
如不服本判決應於收受本判決後10日內向本院提出上訴書狀，並
應敘述具體理由，如未敘述上訴理由者，應於上訴期間屆滿後20
日內補提理由書狀於本院（均須按他造當事人之人數附繕本）「
切勿逕送上級法院」。
中    華    民    國    97    年    8     月    29    日
                                    書記官  林晏光
附錄本案論罪科刑法條：
96年1月24日修正前中華民國刑法第146條
以詐術或其他非法之方法，使投票發生不正確之結果或變造投票
之結果者，處五年以下有期徒刑。
前項之未遂犯罰之。
附表：
  ┌─┬────┬─────┬─────┬─────┬─────┬─────┬─────┐
  │編│被告姓名│原設籍地址│遷入甲仙鄉│遷入甲仙鄉│投票選舉之│遷出甲仙鄉│遷出甲仙鄉│
  │號│        │          │之日期    │之設籍地  │鄉長候選人│之日期    │之設籍地址│
  ├─┼────┼─────┼─────┼─────┼─────┼─────┼─────┤
  │1 │寅○○○│不詳      │ 62.10.16 │高雄縣甲仙│劉建芳    │ 尚未遷出 │          │
  │  │（戶長）│          │          │鄉○○路46│          │          │          │
  │  │        │          │          │號        │          │          │          │
  ├─┼────┼─────┼─────┼─────┼─────┼─────┼─────┤
  │2 │卯○○○│高雄縣旗山│ 94.07.13 │高雄縣甲仙│劉建芳    │ 95.02.08 │高雄縣旗山│
  │  │        │鎮○○路1 │（本人辦理│鄉○○路46│          │          │鎮○○路1 │
  │  │        │段215巷8弄│遷入）    │號        │          │          │段215巷8弄│
  │  │        │15號      │          │          │          │          │15號      │
  ├─┼────┼─────┼─────┼─────┼─────┼─────┼─────┤
  │3 │丑○○  │高雄縣旗山│ 94.07.25 │高雄縣甲仙│不詳      │ 95.02.08 │高雄縣旗山│
  │  │        │鎮○○路1 │（卯○○○│鄉○○路46│          │          │鎮○○路1 │
  │  │        │段215巷8弄│代辦遷入）│號        │          │          │段215巷8弄│
  │  │        │15號      │          │          │          │          │15號      │
  ├─┼────┼─────┼─────┼─────┼─────┼─────┼─────┤
  │4 │子○○  │高雄縣旗山│ 94.07.25 │高雄縣甲仙│劉建芳    │ 95.02.08 │高雄縣旗山│
  │  │        │鎮○○路1 │（卯○○○│鄉○○路46│          │          │鎮○○路1 │
  │  │        │段215巷8弄│代辦遷入）│號        │          │          │段215巷8弄│
  │  │        │15號      │          │          │          │          │15號      │
  ├─┼────┼─────┼─────┼─────┼─────┼─────┼─────┤
  │5 │癸○○  │高雄縣旗山│ 94.07.25 │高雄縣甲仙│劉建芳    │ 95.02.08 │高雄縣旗山│
  │  │        │鎮○○路1 │（卯○○○│鄉○○路46│          │          │鎮○○路1 │
  │  │        │段215巷8弄│代辦遷入）│號        │          │          │段215巷8弄│
  │  │        │15號      │          │          │          │          │15號      │
  ├─┼────┼─────┼─────┼─────┼─────┼─────┼─────┤
  │6 │丁○○  │          │76.8.24   │高雄縣甲仙│李嘉治    │ 尚未遷出 │          │
  │  │（戶長）│          │          │鄉○○路二│          │          │          │
  │  │        │          │          │街2號     │          │          │          │
  ├─┼────┼─────┼─────┼─────┼─────┼─────┼─────┤
  │7 │庚○○  │高雄市新興│94.8.2    │高雄縣甲仙│不詳      │ 尚未遷出 │          │
  │  │        │區○○○路│（潘建雄代│鄉○○路二│          │          │          │
  │  │        │203巷36號 │辦遷入）  │街2號     │          │          │          │
  ├─┼────┼─────┼─────┼─────┼─────┼─────┼─────┤
  │8 │辰○○  │高雄市新興│94.8.2    │高雄縣甲仙│不詳      │ 尚未遷出 │          │
  │  │        │區○○○路│（潘建雄代│鄉○○路二│          │          │          │
  │  │        │203巷36號 │辦遷入）  │街2號     │          │          │          │
  ├─┼────┼─────┼─────┼─────┼─────┼─────┼─────┤
  │9 │己○○  │高雄縣鳳山│94.07.12  │高雄縣甲仙│不詳      │ 95.10.02 │高雄縣鳳山│
  │  │        │市○○路  │（丁○○代│鄉○○路二│          │          │市○○路  │
  │  │        │285之1號3 │辦遷入）  │街2號     │          │          │285之1號3 │
  │  │        │樓        │          │          │          │          │樓        │
  ├─┼────┼─────┼─────┼─────┼─────┼─────┼─────┤
  │10│戊○○  │高雄縣鳳山│94.07.12  │高雄縣甲仙│不詳      │ 95.06.19 │高雄縣鳳山│
  │  │        │市○○路  │（丁○○代│鄉○○路二│          │          │市○○路  │
  │  │        │285之1號3 │辦遷入）  │街2號     │          │          │285之1號3 │
  │  │        │樓        │          │          │          │          │樓        │
  ├─┼────┼─────┼─────┼─────┼─────┼─────┼─────┤
  │11│甲○○  │高雄縣甲仙│79.1.22   │高雄縣甲仙│不詳      │尚未遷出  │          │
  │  │（戶長）│鄉大田村新│          │鄉大田村仁│          │          │          │
  │  │        │興路22巷3 │          │愛路42巷3 │          │          │          │
  │  │        │號        │          │號        │          │          │          │
  ├─┼────┼─────┼─────┼─────┼─────┼─────┼─────┤
  │12│丙○○  │高雄縣旗山│94.7.15   │高雄縣甲仙│不詳      │尚未遷出  │          │
  │  │        │鎮○○○路│（本人辦理│鄉大田村仁│          │          │          │
  │  │        │58號      │遷入）    │愛路42巷3 │          │          │          │
  │  │        │          │          │號        │          │          │          │
  ├─┼────┼─────┼─────┼─────┼─────┼─────┼─────┤
  │13│壬○○  │高雄縣旗山│94.7.15   │高雄縣甲仙│劉建芳    │尚未遷出  │          │
  │  │        │鎮○○○路│（本入辦理│鄉大田村仁│          │          │          │
  │  │        │58號      │遷入）    │愛路42巷3 │          │          │          │
  │  │        │          │          │號        │          │          │          │
  ├─┼────┼─────┼─────┼─────┼─────┼─────┼─────┤
  │14│乙○○  │台南市中西│94.7.29   │高雄縣甲仙│不詳      │尚未遷出  │          │
  │  │        │區○○街14│（甲○○代│鄉大田村仁│          │          │          │
  │  │        │號2樓之2  │辦遷入）  │愛路42巷3 │          │          │          │
  │  │        │          │          │號        │          │          │          │
  └─┴────┴─────┴─────┴─────┴─────┴─────┴─────┘


司法院資訊處製作；財團法人民間司法改革基金會備份。
